臺灣高雄地方法院民事判決
110年度訴字第753號
原      告  陸正凱  
被      告  京門國際有限公司

法定代理人  崔奇恩  
訴訟代理人  張清雄律師
            郭小如律師
            陳宥廷律師
上列當事人間請求給付設計費事件，本院於民國111年5月17日言
詞辯論終結，判決如下：
    主  文
原告之訴及假執行之聲請均駁回。
訴訟費用由原告負擔。
    事實及理由
一、原告主張：兩造於民國108年4月24日成立企劃專案（網站設
    計）契約，約定由原告為被告製作網站（下稱系爭網站），
    報酬則為新臺幣（下同）550,000元，嗣追加為750,000元，
    被告並已預付50,000元（下稱系爭契約）。又原告業已完成
    該網站，並於109年1月19日將該網站置於被告租用之雲端主
    機內，詎被告竟拒絕給付報酬餘款700,000元，爰依系爭契
    約之法律關係提起本訴，並聲明：㈠被告應給付原告700,000
    元，及自起訴狀繕本送達翌日起至清償日止，按週年利率百
    分之五計算之利息；㈡願供擔保請准宣告假執行。
二、被告則以：系爭契約約定之報酬僅為550,000元，而非750,0
    00元，又原告並未完成系爭契約約定之網站內容，況被告業
    已陸續給付原告569,700元等語，資為抗辯，並聲明：原告
    之訴駁回。
三、兩造不爭執之事實（訴字㈡卷第308頁）：
　㈠兩造於108年4月24日成立系爭契約。
  ㈡被告業已預付報酬50,000元。　　　
四、本院得心證之理由：　　
　㈠系爭契約約定之報酬金額為何？
　⒈原告先於另案偵查中陳稱：「一開始只有做1個網站，後來過
    程中他（即被告）有陸續增加一些功能……後來增加太多，我
    覺得不行才向他要多收錢，多收錢的部分是將網站做成APP
    」、「做雙APP，所以加20萬」等語（臺灣高雄地方檢察署1
    09年度偵字第16686號㈠卷第177至178頁），並於聲請支付命
    令狀中表明：「追加功能20萬」等語（司促字卷第7頁），
    似指該200,000元係因被告追加工作項目而來。然原告嗣於
    本院言詞辯論時陳稱：「這20萬……是購物車的網站……55萬也
    是購物車的網站，但是因為當時我估價的時候少估了」、「
    （追加20萬元部分，所指承攬範圍為何？）這個部分就是跟
    本來55萬的範圍一樣，只是當初低報了」等語（訴字㈠卷第2
    60頁），顯見原告前後陳述不一，是否可信已非無疑。
　⒉又原告固主張：「我就跟被告要求要多給付20萬，被告也同
    意」等語（訴字㈠卷第260頁），並以被告法定代理人崔奇恩
    曾以通訊軟體Line向原告表示：「網站20萬是哪些網站」、
    「我怎麼會不知道70萬很少」等語為據。然查：　　
　⑴原告於108年9月23日以通訊軟體Line向崔奇恩陳稱：「網站2
    0萬、雙APP20萬、google插件網站10萬、電競網站50萬」等
    語，崔奇恩則向原告確認電競網站之內容後，旋於翌日表示
    ：「那這部分（即電競網站部分）先不要做吧」、「網站20
    萬、雙APP20萬、google插件網站10萬」等語，原告亦回覆
    ：「好」、「我是覺得如果以後有真的要做電競的話，一起
    做會比較好」等語，經崔奇恩確認：「所以這些是要貼你的
    錢：20＋20＋10？」等語，原告亦陳稱：「對」等語（訴字㈠
    卷第147至149頁），嗣崔奇恩又於同日表示：「網站20萬，
    google插件網站10萬，這些東西先出來我再決定APP跟電競
    吧」等語，原告亦回覆：「好」等語（訴字㈠卷第149頁），
    顯見兩造約定之報酬餘款僅為500,000元，且不包括「雙APP
    20萬」、「電競網站50萬」等部分，此觀諸原告於109年2月
    1日向崔奇恩表示：「APP原本要加錢的結果你不要」、「我
    現在看沒APP好像也怪怪，還不是不收錢幫你做了，我會是
    不負責任的人嗎」等語（訴字㈠卷第231頁），亦足佐證，則
    原告主張：被告追加雙APP等工作項目之報酬為200,000元云
    云，自非足採。至原告雖一度向崔奇恩表示：「一共做完給
    七十」等語（訴字㈠卷第149頁），然既與上開「20＋20＋10」
    之計算結果迥異，又未獲崔奇恩回應，自難逕認兩造間就報
    酬餘款700,000元具有合意。況崔奇恩於109年2月1日向原告
    陳稱：「專案的是30＋20共50萬」、「雙APP20萬我不是說之
    後再看看」、「到底哪來多一條20萬」、「媽的，電競你給
    我刪掉，我沒砍你就不錯了」等語（訴字㈠卷第231頁），更
    可知兩造約定之報酬餘款僅為500,000元無訛。
　⑵崔奇恩固於108年9月24日以通訊軟體Line向原告表示：「網
    站20萬是哪些網站」等語（訴字㈠卷第147頁），然究其前後
    對話內容，崔奇恩當時僅係向原告確認「網站20萬」之內容
    而已。況兩造約定之報酬餘款500,000元中，業已包括「網
    站20萬」乙節，已如前述，則原告主張該「網站20萬」係指
    被告追加或原告漏估之金額云云，尚難遽信。至崔奇恩雖於
    109年2月1日向原告陳稱：「我怎麼會不知道70萬很少」等
    語（訴字㈠卷第231頁），惟觀諸其前後對話內容，係因兩造
    當時已就系爭契約發生爭執，崔奇恩遂於原告表示：「妳他
    媽的以為七十萬很多是不是」、「吃米不知道米價」等語後
    ，回稱：「價格你報的」、「我怎麼會不知道70萬很少」等
    語，並旋即補稱：「專案的是30＋20共50萬」、「雙APP20萬
    我不是說之後再看看」、「到底哪來多一條20萬」、「媽的
    ，電競你給我刪掉，我沒砍你就不錯了」等語（訴字㈠卷第2
    31頁），顯見崔奇恩僅係引用原告報價之700,000元，作為
    質疑及否定之對象，而非承認報酬餘款為700,000元甚明。
    從而，原告主張：系爭契約約定之報酬金額為750,000元云
    云，自非足採。
  ㈡原告是否業已完成工作？
　⒈兩造於言詞辯論時就雙方約定系爭網站應具備如附件「功能
    需求」欄所示之功能乙節均不爭執（訴字㈡卷第10頁），而
    原告所提出系爭網站之備份檔案經臺灣高雄地方檢察署檢察
    事務官於另案偵查中勘驗後，認系爭網站除附件編號15、23
    所示之功能外，其餘附件所示之功能均不具備或未能順利展
    示等情，有該次勘驗筆錄及翻拍照片（臺灣高雄地方檢察署
    109年度偵字第16686號㈡卷第49至61頁）附卷可稽，兩造並
    於言詞辯論時同意另案偵查中歷次勘驗結果應以該次為準（
    訴字㈡卷第10頁），則原告完成之網站，並未具備兩造約定
    絕大部分之功能甚明，自難遽論原告業已完成工作。
　⒉原告固主張：原告實際上交付予被告之網站功能更完整云云
    。然查，原告依系爭契約負有完成系爭網站之義務，並於言
    詞辯論時自承被告尚未驗收（訴字㈡卷第11頁），則原告竟
    未留存系爭網站之完整備份，已與常情不合。原告雖又主張
    ：原告已於109年1月19日將完成之網站置於被告租用之雲端
    主機內，然遭被告變更帳號密碼後據為己有云云，並提出兩
    造當日通訊軟體Line對話紀錄為證。惟查，原告於當日傳送
    予崔奇恩之網址（https://kyomon.wasd.club）既已失效而
    無從確認其內容究竟為何，且崔奇恩旋於當日、109年2月1
    日、109年2月4日分別向原告陳稱：「你的排版我真的不知
    道怎麼講」、「我都畫圖給你，你還做那麼歪」（訴字㈠卷
    第227至229頁）、「少來這套」、「你給我砍東砍西」、「
    隨便都看到問題」、「你東西連效能都有問題」（訴字㈠卷
    第231頁）、「你做個半成品就想跟我要？」、「你方向整
    個大改，還只有不到半成品的進度」（訴字㈠卷第233頁）等
    語，況崔奇恩於109年2月4日向原告詢問：「問你8591那個
    抽獎頁面去哪了？」、「臺仔去哪了？」後，原告回稱：「
    在我這呀」、「還沒裝啦」、「你要看的是基本架構」等語
    （訴字㈠卷第233頁），自難遽論原告已將具備兩造約定功能
    之網站置於被告租用之雲端主機內。此外，原告又不能舉證
    被告有何變更雲端主機帳號密碼之行為，且經本院於言詞辯
    論時闡明後明示：就此部分已無調查證據之聲請等語（訴字
    ㈡卷第308頁），自非足採。
五、綜上所述，原告既不能舉證其業已完成工作，則其依系爭契
    約之法律關係，請求被告給付700,000元，及自起訴狀繕本
    送達翌日起至清償日止，按週年利率百分之五計算之利息，
    為無理由，應予駁回。又原告之訴既經駁回，其假執行之聲
    請失所附麗，自應併予駁回。
六、訴訟費用負擔之依據：民事訴訟法第78條。
中　　華　　民　　國　　111 　年　　6 　　月　　21　　日
                  民事第五庭法  官  王耀霆
以上正本係照原本作成。
如對本判決上訴，須於判決送達後20日內向本院提出上訴狀。如
委任律師提起上訴者，應一併繳納上訴審裁判費。
中　　華　　民　　國　　111 　年　　6 　　月　　21　　日
                             書記官  陳莉庭
附件（出處：臺灣高雄地方檢察署109年度偵字第16686號、110
年度偵字第24689號不起訴處分書附表2）：
編號 功能需求 被告說明功能需求 告訴人程式之功能 勘驗結果   1 限制使用某些信箱，註冊畫面下拉選單選擇gmail yahoo等 使用者註冊會員之註冊畫面只能使用預設的信箱選擇，如@gmail.com @yahoo.com，管理者可自行定義增加減少 告訴人之程式使用者註冊畫面無此功能 無此功能   2 可限制單一商品購買數量(自定義) 限制某會員對某商品可買的數量 告訴人之程式功能為某產品可輸入最低採購數量 並非被告要求的功能   3 註冊簡訊認證 會員註冊時手機會收到簡訊驗證 告訴人之程式僅有憑證頁面，可輸入twillo之帳號密碼 告訴人表示沒有申請簡訊服務商API，無法當場展示   4 定期簡訊驗證手機 定期發送簡訊給用戶驗證 告訴人之程式在短訊模板頁面，功能應該是電話號碼驗證提示、下訂單提示、交貨提示、付款狀態提示等等，告訴人稱定期簡訊驗證要寫在後台伺服器程式內 被告稱沒有定期發送簡訊給用戶驗證功能   5 使用儲值金需要簡訊驗證 會員儲值時發送簡訊予會員驗證 告訴人之程式在線下支付系統(人工付款方式)頁面，告訴人稱需要銀行端帳號密碼才能測試，無法測試 被告稱不是其需求功能   6 登入異常需要簡訊驗證 登入發生異常時發送簡訊驗證 無 告訴人表示沒有用戶去登入，沒有申請簡訊服務商API，無法當場展示   7 兩步驟驗證 會員登入時除了輸入帳號密碼外，還要輸入序號，該序號是google提供的服務，在使用者個人資料網頁會有此功能開啟，會員登入畫面有Qrcode供手機掃描，會員手機安裝googleAPP就可以接收驗證序號 告訴人之程式在行動(行動驗證碼) 告訴人稱要申請google帳號密碼(KEY)放進去才能驗證展示，無法測試   8 限制商品使用結帳方式 可以設定某商品可以限制用那幾種方式結帳 告訴人之程式在營銷頁面下可以輸入結帳方式，以第三方支付結帳，需要填入第三方KEY才能使用 無此功能   9 限制金額使用結帳方式 消費達到某特定金額僅能使用某結帳方式 無 無此功能  10 手續費可以設定X%+X 手續費的計算方式可以用百分比加一個固定金額，如果計算出來的金額有小數點就無條件進位 無 無此功能  11 內建電子報系統 可以大量發送電子郵件給所有會員(類似廣告電子信) 無 無此功能  12 會員推薦系統回饋紅利 推薦會員註冊就有多少紅利點處給該推薦會員，管理者可以自訂紅利點數 無 無此功能  13 獎勵機制回饋紅利 消費多少可以回饋多少紅利，管理者可以自訂 無 無此功能  14 優惠券使用可以追蹤成效 產生優惠券可以追蹤該優惠券有多少人使用 告訴人之程式在營銷(優惠券)頁面，可以增加新的優惠券，但無追蹤多少人使用功能 無此功能  15 競標系統 競價拍賣，價高者得 告訴人之程式在拍賣產品(所有拍賣產品)頁面，可在某產品下輸入起拍價及拍賣日期 被告同意符合功能  16 促銷系統 銷售的商品可以設定折扣 告訴人之程式在限時特價的頁面，可以設定折扣 被告表示該功能符合期待，但要求告訴人實際操作展示，告訴人表示因沒有預先設定會員帳號無法展示實際購買  17 自定義商品是否可以使用或只能使用儲值金 該商品可以使用或只能使用儲值金購買 告訴人之程式在產品(內部產品)頁面下，產品價格加庫存，可以設定儲值金點數 被告稱不是其需求功能  18 自定義商品是否可以使用或只能使用虛擬貨幣 該商品可以使用或只能使用虛擬貨幣購買 無 告訴人稱並無同意撰寫此功能，無此功能  19 自定義商品是否可以使用或只能使用回饋紅利 該商品可以使用或只能使用回饋紅利購買 無 告訴人稱並無同意撰寫此功能，無此功能  20 用戶分級，消費分級/驗證分級 會員有階級的功能，累績消費金額可讓用戶升級，驗證身分可讓用戶升級，可自訂各階級有何福利 告訴人之程式在產品共享附屬，以產品來區分折扣不是看會員 被告稱不是其需求功能  21 用戶驗證等級XX級才能買XX商品 商品項目下設定用戶什麼等級，才能購買該商品項目 無 告訴人稱並無同意撰寫此功能，無此功能  22 博弈網站(娛樂城)，消費積分可至博弈網站玩 告訴人要寫一個博弈網站，讓會員消費所產生的積分可串接至該博弈網站讓會員以消費積分玩 無 告訴人稱並無同意撰寫此功能，無此功能  23 會員論壇及報導電玩媒體的新聞平台 會員能夠獨立發布一個版面讓各會員在上面留言 告訴人之程式在部落格，可讓會員在部落格貼影片或新聞，產品下論壇可讓會員留言 被告同意部落格符合報導電玩媒體的新聞平台功能